臺灣高雄地方法院刑事判決　　　　　　　　　　　　九十一年度訴字第三三一號
　　公　訴　人　臺灣高雄地方法院檢察署檢察官
　　被　　　告　甲○○
右列被告因違反毒品危害防制條例案件，經檢察官提起公訴（九十一年度毒偵字第三
四八四號），本院判決如左：
    主  文
甲○○施用第一級毒品，處有期徒刑捌月。
扣案之含有海洛因殘渣之塑膠袋壹個、注射針筒壹支，均沒收銷燬之。
    事  實
一、甲○○前因施用第一級毒品案件，經觀察、勒戒後，認有繼續施用毒品之傾向，
    經本院以八十八年度毒聲字第四三三三號裁定令入戒治處所施以強制戒治，嗣經
    停止戒治付保護管束，又因違反保護管束之行為情節重大，經本院以八十九年度
    毒聲字第二九九六號裁定撤銷停止戒治而再入戒治處所續行戒治，於民國八十九
    年十一月十六日戒治期滿，由臺灣高雄地方法院檢察署檢察官於八十九年十二月
    四日，以八十九年度戒毒偵字第一三三七號為不起訴處分確定。復因施用第一、
    二級毒品案件，除由臺灣高雄地方法院檢察署檢察官提起公訴，經本院於九十年
    八月三十一日，以九十年度訴字第一六八九號分別判處有期徒刑七月及四月，應
    執行有期徒刑九月確定外（尚未執行），另由本院以九十年度毒聲字第三○四二
    號裁定令入戒治處所施以強制戒治，再經本院以九十年度毒聲字第七一一二號裁
    定停止戒治並付保護管束，於九十年十二月二十日停止戒治出所，嗣因未依指定
    期日接受尿液採驗達三次以上，違反保護管束應遵守事項情節重大，經本院於九
    十一年四月十八日，以九十一年度毒聲字第二一○八號裁定撤銷停止戒治。詎甲
    ○○於到案續行強制戒治前，仍不知戒除惡習，於九十一年七月三日，在高雄縣
    梓官鄉○○○路樹人巷八十號住處，利用注射針筒將海洛因施打入體內之方式，
    施用第一級毒品海洛因一次。嗣於九十一年七月四日十四時許，在上開住處，甲
    ○○向其父劉人主要錢未果而出手摔壞客廳物品，經劉人主報案，並會同警方在
    住處客廳扣得含有海洛因殘渣之塑膠袋一個及注射針筒一支，而知悉上情。嗣甲
    ○○依前揭本院九十一年度毒聲字第二一○八號撤銷停止戒治裁定，令入戒治處
所續行強制戒治在案。
二、案經高雄縣警察局岡山分局報告臺灣高雄地方法院檢察署檢察官偵查起訴。
    理  由
一、右揭犯罪事實，業據被告甲○○於本院調查、審理時坦承不諱（見本院卷第三五
    、四八頁），且被告於九十一年七月四日經警採尿送驗結果，呈嗎啡陽性反應，
    有高雄縣政府衛生局九十一年八月九日九一煙檢字第一二一三號煙毒尿液檢驗成
    績書及高雄縣警察局岡山分局赤崁所偵辦毒品案件嫌犯尿液採證檢驗對照表各一
    紙附卷可稽（見偵查卷第二六、二七頁），而人體投與海洛因後，迅速水解轉變
    為嗎啡，再循嗎啡之代謝途徑，排出體外，百分之五十以上於八小時內，自尿中
    排出，百分之九十於二十四小時內，自尿中排出，採樣應於投與嗎啡二十四小時
    內進行為宜，業經行政院衛生署藥物食品檢驗局以（八○）藥檢壹字第○五六九
    五四號函釋明確，顯見被告確有於採尿前回溯二十四小時內施用第一級毒品海洛
    因之事實無訛，此外，並有含海洛因殘渣之塑膠袋一個、注射針筒一支扣案可證
    ，另有高雄縣警察局岡山分局扣押筆錄、扣押物品收據、扣押物品目錄表各一紙
    在卷可參（見警卷第七至九頁），且扣案物品經送高雄醫學大附設中和紀念醫院
    鑑定結果，確認均含第一級毒品海洛因成分，有該院九十一年十一月三十日檢驗
    報告二紙附卷足憑（見本院卷第四○、四一頁），故被告自白施用第一級毒品海
    洛因，與事實相符，其犯行足堪認定。次查，被告前因施用第一級毒品案件，經
    觀察、勒戒後，認有繼續施用毒品之傾向，經本院以八十八年度毒聲字第四三三
    三號裁定令入戒治處所施以強制戒治，嗣經停止戒治付保護管束，又因違反保護
    管束之行為情節重大，經本院以八十九年度毒聲字第二九九六號裁定撤銷停止戒
    治而再入戒治處所續行戒治，於八十九年十一月十六日戒治期滿，由臺灣高雄地
    方法院檢察署檢察官於八十九年十二月四日，以八十九年度戒毒偵字第一三三七
    號為不起訴處分確定；復因施用第一、二級毒品案件，除由臺灣高雄地方法院檢
    察署檢察官提起公訴，經本院於九十年八月三十一日，以九十年度訴字第一六八
    九號分別判處有期徒刑七月及四月，應執行有期徒刑九月確定外，另由本院以九
    十年度毒聲字第三○四二號裁定令入戒治處所施以強制戒治，再經本院以九十年
    度毒聲字第七一一二號裁定停止戒治並付保護管束，於九十年十二月二十日停止
    戒治出所，嗣因未依指定期日接受尿液採驗達三次以上，違反保護管束應遵守事
    項情節重大，經本院於九十一年四月十八日，以九十一年度毒聲字第二一○八號
    裁定撤銷停止戒治等情，有各該不起訴處分書、裁定書、判決書（見本院卷第二
    ○至二八頁）、臺灣高等法院被告全國前案紀錄表及臺灣高雄地方法院檢察署刑
    案資料查註紀錄表在卷可佐，其於五年內三犯毒品危害防制條例第十條之罪，依
    毒品危害防制條例第二十三條第二項後段規定，自應依法論科。
二、按海洛因為毒品危害防制條例第二條第二項第一款所明定之第一級毒品，核被告
    所為，係犯毒品危害防制條例第十條第一項施用第一級毒品罪。被告為施用而持
    有第一級毒品海洛因，其持有之低度行為應為施用之高度行為所吸收，不另論罪
    。審酌被告屢經強制戒治，並經本院就施用毒品犯行判處罪刑在案，仍再度施用
    毒品，顯見其戒絕意志不堅，惟念其犯後坦承犯行，態度良好，且僅屬自戕之行
    為，所生危害尚非嚴重，暨考量其施用毒品之期間、次數及其他一切情狀，量處
    如主文所示之刑，以示懲儆。扣案之塑膠袋一個、注射針筒一支，經送驗結果均
    含有海洛因殘渣，業如理由一所述，因與海洛因殘渣無法析離，均應視為毒品危
    害防制條例第二條第二項所示之毒品，依毒品危害防制條例第十八條第一項前段
    規定，均宣告沒收銷燬之。
據上論斷，應依刑事訴訟法第二百九十九條第一項前段，毒品危害防制條例第十條第
一項、第十八條第一項前段，判決如主文。
本案經檢察官羅水郎到庭執行職務。
中    華    民    國      九十一      年      十二      月    三十一    日
                            臺灣高雄地方法院刑事第七庭
                                審判長法  官   陳志銘
                                      法  官   曾吉雄
                                      法  官   秦慧君
右正本證明與原本無異。
如不服本判決，應於判決送達後十日內，向本院提出上訴狀。
                                      書記官   蔡妮君
中    華    民    國      九十二      年        一      月      二      日
毒品危害防制條例第十條第一項
施用第一級毒品者，處六月以上五年以下有期徒刑。
